臺灣高等法院臺中分院刑事判決　　　　　　　　九十一年度交上易字第二一三號
　　上　訴　人
　　即　被　告　乙○○
右上訴人因業務過失傷害案件，不服臺灣彰化地方法院九十一年度交易字第八八號中
華民國九十一年九月三十日第一審判決（起訴案號：臺灣彰化地方法院檢察署九十一
年度偵字第三四六三號），提起上訴，本院判決如左：
    主 　 文
上訴駁回。
    事　  實
一、乙○○之職業為製作沙發及駕駛小貨車運送沙發，係以駕駛為其附隨業務之人，
    於民國九十年十一月二十二日十四時許，駕駛車牌號碼Ｍ四─七九八八號自用小
    貨車，沿彰化縣溪湖鎮○○街由東向西行駛，途經該街與西環路交岔路口欲左轉
    時，本應注意車輛行駛時，駕駛人應注意車前狀況，隨時採取必要之安全措施，
    及汽車行駛至交岔路口，應遵守交通號誌之指示行車，左轉彎時，應行至交岔路
    口中心處左轉，並不得佔用來車道搶先左轉；閃光紅燈表示「停車再開」，車輛
    應減速接近，先停止於交岔路口前，讓幹道車優先通行後認為安全時，方得續行
    ，而依當時情形，又無不能注意之情事，竟疏於注意，於通過上開交岔路口時，
    未留意左方來車及閃光紅燈號誌之警示，且未停讓屬幹道即西環路行進之車輛先
    行，且企圖穿越分向限制線左轉，提早搶入來車道左轉，適甲○○騎車牌號碼Ｔ
    ＱＬ—八二九號輕型機車，沿西環路由南往北方向行駛，甫抵路口，即遭乙○○
    所違規駕駛之上開車輛撞及，致甲○○人車倒地，甲○○並因此受有胸部挫傷、
    右下肢脛骨腓骨骨折及兩腳踝扭挫傷之傷害；乙○○於前開犯行未被發覺前，即
    託路人代向警方報案，經彰化縣警察局溪湖分局員警到場處理而查獲上情。
二、案經甲○○訴請彰化縣警察局溪湖分局報請臺灣彰化地方法院檢察署檢察官偵查
    起訴。
    理　  由
一、訊據上訴人即被告（以下簡稱被告）乙○○對於右開時地駕車未注意左方來車及
    閃光紅燈號誌之警示，未停讓幹道車先行，且企圖穿越分向限制線左轉，提早搶
    入來車道擷近左轉，因而發生車禍肇事，並致告訴人甲○○受傷等情固供承不諱
    ，惟矢口否認有業務上過失犯行，辯稱：伊當天係拿東西修理，並非以駕駛小貨
    車為業等語，惟查：、被告業於偵查中坦承：「除了開小貨車送貨外，尚有在
    工廠內裝潢」等語（詳見臺灣彰化地方法院檢察署九十一年度字第三四六三號卷
    第二十一頁背面）、於原審調查時亦供稱：「在工廠上班，做沙發及有時載送沙
    發給客戶」等語（詳見原審卷第二十六頁），是被告顯以駕駛小貨車運送沙發，
    係以駕駛為其附隨業務之人至明。、另被告復於警訊、偵查、原審及本院審理
    中坦承右揭駕車過失致甲○○受傷之事實不諱，核與告訴人甲○○於警訊中、原
    審審理時指訴情節相符，且有道路交通事故調查報告表一份、驗傷診斷證明書一
    紙及現場照片四張附卷可資佐證。按車輛行駛時，駕駛人應注意車前狀況，隨時
    採取必要之安全措施；汽車行駛至交岔路口，應遵守交通號誌之指示行車，左轉
    彎時，應行至交岔路口中心處左轉，並不得佔用來車道搶先左轉；閃光紅燈表示
    「停車再開」，車輛應減速接近，先停止於交岔路口前，讓幹道車優先通行後認
    為安全時，方得續行，道路交通安全規則第九十四條第三項、第一百零二條第一
    項第一、四款、道路交通標誌標線號誌設置規則第二百十一條第一項第二款分別
    定有明文。被告駕車本應注意上述道路交通安全規則與道路交通標誌標線號誌設
    置規則之規定，且依當時路況，又無不能注意之情形，竟疏未注意，以致肇事，
    並致告訴人甲○○受傷，被告駕駛行為顯有過失；又本件送往臺灣省彰化縣區車
    輛行車事故鑑定委員會鑑定結果，亦認：「乙○○駕駛自用小貨車行經設有閃光
    紅燈號誌之交岔路口，支道車未停讓幹道車先行，及提前左轉彎不當，為肇事原
    因，甲○○駕駛輕型機車為幹道直行車，甫抵路口時被撞及，無肇事因素」等語
    ，有該會函文及鑑定意見書在卷可稽（詳見臺灣彰化地方法院檢察署九十一年度
    字第三四六三號卷第三十四頁、第三十五頁）。又被告於原審審理時雖另辯稱：
    告訴人甲○○就本件車禍之發生亦同有過失，以及彰化縣警局道路交通事故初步
    肇因推測表，於肇因推測欄中推測告訴人行經閃光號誌路口未減速慢行云云，惟
    查：本件車禍係因被告駕車未注意左方來車及閃光紅燈號誌之警示，未停讓幹道
    車先行，且企圖穿越分向限制線左轉，提早搶入來車道左轉所致，已如前述，而
    告訴人甲○○當時騎輕機車沿幹道直行，甫抵路口即遭被告駕車違規提前左轉撞
    及，自難認告訴人甲○○就本件車禍有何過失可言，前開鑑定意見亦同此認定，
    是彰化縣警局道路交通事故初步肇因推測表所為之肇因推測意見，就此部分容有
    誤認，尚無可取，被告此部份所辯，要無可採。另告訴人所受胸部挫傷、右下肢
    脛骨腓骨骨折及兩腳踝扭挫傷等傷害，係由被告前揭駕駛行為所致，而被告之前
    揭駕駛行為具有過失，是被告之過失駕駛行為與告訴人甲○○之受傷間，顯有相
    當因果關係，被告之犯行，洵堪認定。
二、被告之職業為製作沙發及駕駛小貨車運送沙發，顯係以駕駛為其附隨業務之人，
    核被告所為，係犯刑法第二百八十四條第二項前段之業務過失傷害罪。被告於犯
    罪未被發覺前向警方自首，有調查筆錄可稽，依法減輕其刑。原審適用刑法第二
    百八十四條第二項前段、第四十一條第一項前段、第六十二條前段，罰金罰鍰提
    高標準條例第一條前段、第二條，並審酌被告之過失程度，告訴人甲○○所受傷
    害，被告肇事後尚未與被害人達成和解，賠償民事損失等情，量處被告有期徒刑
    伍月，並諭知易科罰金之折算標準，核其認事用法均無違誤，量刑亦妥適。被告
    上訴否認有載送沙發，原審認其業務過失而量處其有期徒刑伍月，如易科罰金，
    以佰元折算壹日，量刑顯屬過重等語，指摘原審判決不當，惟如理由欄一所述
    ，被告有開小貨車送貨，原審認被告上開所犯係業務過失傷害，且審酌被告之過
    失程度，告訴人甲○○所受傷害，被告肇事後尚未與被害人達成和解，賠償民事
    損失等情，而為量刑，並無何違誤之處，是被告右揭上訴顯無理由，應予駁回。
據上論斷，應依刑事訴訟法第三百六十八條，判決如主文。
本案經檢察官丙○○到庭執行職務。
中      華      民      國　  　九十一   年      十二     月    十九　  日
                                  臺灣高等法院臺中分院刑事第三庭
                                        審判長法　官  陳  朱  貴
                                              法  官　劉　連　星
                                              法　官  胡　忠　文
右正本證明與原本無異。
不得上訴。
                                              書記官  許　美　惠
中      華      民      國　  　九十一   年      十二     月     十九   日
附錄論罪法條
刑法第二百八十四條因過失傷害人者，處六月以下有期徒刑、拘役或五
百元以下罰金。致重傷者，處一年以下有期徒刑、拘役或五百元以下罰金。
從事業務之人，因業務之過失傷害人者，處一年以下有期徒刑、拘役或一千元以下罰
金。致重傷者，處三年以下有期徒刑、拘役或二千元以下罰金。
                                                                        Ｉ
